【裁判字號】    95,交上易,161
【裁判日期】    951123
【裁判案由】    過失致死
【裁判全文】
臺灣高等法院刑事判決               95年度交上易字第161號
上  訴  人  臺灣桃園地方法院檢察署檢察官
被      告  甲○○
上列上訴人因被告過失致死案件，不服臺灣桃園地方法院95年度
交易緝字第1號，中華民國95年2月12日第一審判決（起訴案號
：臺灣桃園地方法院檢察署94年度偵字第10224號），提起上訴
，本院判決如下：
    主  文
上訴駁回。
    事實及理由
一、本案經本院審理結果，認第一審以被告甲○○犯刑法第276
    條第1項之過失致死罪，判處有期徒刑五月，並諭知易科罰
    金折算之標準為300元折算一日，認事用法及量刑均無不當
    ，應予維持，並引用第一審判決書記載之事實、證據及理由
    （如附件）。
二、公訴人上訴意旨略以：據告訴人具狀請求上訴，認原審量刑
    過輕，經核尚非顯無理由云云。告訴人聲請上訴之意旨則以
    ：(1)被告顯然係經通緝到案，(2)被告就車禍肇事責認責任，
    過失情節嚴重，輕忽人命，惡性重大，(3)被告迄未清償告訴
    人或家屬等語。惟查 ：
  (一)被告雖係經通緝到案，然原判決已審認「斟酌被告於警詢、
    檢察官相驗訊問中及本院審理中皆坦承其就本案車禍之發生
    存有過失，其犯後態度尚稱良好」等情（見原判決第4頁第
    21行起）。又，被告於本案發生時地「駕駛汽車不僅違規跨
    越分向限制線，駛入來車車道內，且轉彎車未讓直行車先行
    ，因而肇致本案車禍事故，其過失程度較重，輕忽人命，惡
    性重大」，及「被告就其所涉過失致死行為對被害人家屬造
    成之損害，尚未達成和解損害賠償」，均經原判決詳予審酌
    ，列為量刑參考之標準（見原判決第4頁第15行起）。經核
    原審判決尚無漏未審酌，或量刑不當情事。
  (二)被告行為後，94年1月7日修正公布之刑法第33條第5款規定
    罰金刑為新台幣1000元以上，以百元計算之，新法施行後，
    依新法第2條第1項之規定，應適用行為時即修正前舊法之規
    定。以往實務見解，認原判決未及比較適用新舊法時，上訴
    後，雖比較結果以舊法有利於行為人；惟修正後之規定係以
    適用行為時法為原則，因此原判決雖未及比較適用，然上訴
    本院後，經比較新舊法，行為後之法律並非較有利於行為人
    ，仍應適用行為時法，則原判決適用行為時法即無不當，尚
    不構成撤銷之事由。
  (三)被告行時為刑法第41條第1項前段規定：「犯最重本刑為5年
    以下有期徒刑以下之刑之罪，而受6個月以下有期徒刑或拘
    役之宣告，因身體、教育、職業、家庭之關係或其他正當事
    由，執行顯有困難者，得以1元以上3元以下折算一日，易科
    罰金。」。又受刑人行為時之易科罰金折算標準，修正前罰
    金罰鍰提高標準條例第2條前段（現已刪除）規定，就其原
    定數額提高為100倍折算1日，則本件受刑人行為時之易科罰
    金折算標準，應以銀元300元折算1日，經折算為新臺幣後，
    應以新臺幣900元折算為1日。惟95年7月1日修正公布施行之
    刑法第41條第1項前段則規定：「犯最重本刑為五年以下有
    期徒刑以下之刑之罪，而受六個月以下有期徒刑或拘役之宣
    告者，得以新臺幣一千元、二千元或三千元折算一日，易科
    罰金。」。比較修正前後之易科罰金折算標準，以95年7月1
    日修正公布施行前之（即行為時刑法）規定，較有利於受刑
    人，則應依刑法第2條第1項前段，適用修正前刑法第41條第
    1項前段規定，定其折算標準。原判決雖未及比較適用，然
    同前項理由，原判決適用行為時法並無不當，亦不構成撤銷
    之事由。
  (四)公訴人之上訴意旨執前詞指摘原審量刑過輕，為無理由，應
    予駁回。
三、被告經合法傳喚，無正當理由不到庭，爰不待其陳述逕行判
    決。
四、據上論結，應依刑事訴訟法第373條、第368條、第371條，
    判決如主文。
本案經檢察官侯千姬到庭執行職務。
中    華    民    國    95    年    11    月    23    日
                  刑事第十庭    審判長法  官  劉景星
                                      法  官  陳志洋
                                      法  官  陳博志
以上正本證明與原本無異。
不得上訴。
                                      書記官  陳嘉文
中    華    民    國    95    年    11    月    27    日


司法院資訊處製作；財團法人民間司法改革基金會備份。
